---
title: 'Nombre de tu asignación '
author: "Tu nombre"
output:
  html_document:
    highlight: pygments
  pdf_document: default
---

```{r setup, include=FALSE}
knitr::opts_chunk$set(echo = TRUE)
```

## Título General

El título general es el nombre del tema principal de tu asignación. En esta parte, debes agregar toda la información, que soporte todo tu trabajo. Puedes agregar [enlaces](http://rmarkdown.rstudio.com/lesson-1.html) e inclusive código que puedes ejecutar o no. Por ejemplo, si queremos no evaluar el siguiente código, debemos modificar   la entrada de código, usando `eval =FALSE`:

```{r ejemplo1, comment = NA, prompt =TRUE, eval= FALSE}
N <- 100000
n <- 100
p <- .5
x <- rbinom(N,n,p)
hist(x, 
     xlim = c(min(x), max(x)), 
     probability = TRUE, 
     nclass = max(x) - min(x) + 1, 
     col = 'lightblue',
     main = 'Distribucion binomial , n=100, p=.5')
lines(density(x,bw=1), col = 'red', lwd = 3)
```

De lo contrario, si ponemos `eval =TRUE`, tendriamos el resultado pedido:

```{r ejemplo2, comment = NA, prompt =TRUE, eval= TRUE}
N <- 100000
n <- 100
p <- .5
x <- rbinom(N,n,p)
hist(x, 
     xlim = c(min(x), max(x)), 
     probability = TRUE, 
     ylab = 'Densidad',
     nclass = max(x) - min(x) + 1, 
     col = 'lightblue',
     main = 'Distribucion binomial , n=100, p=.5')
lines(density(x,bw=1), col = 'red', lwd = 3)
```

## Subtítulos o subtemas 

Puedes continuar desarrollando tus subtemas de la misma forma. Las ecuaciones de latex, también se pueden colocar, de la siguiente manera, como en la desigualdad de McDiarmind:

Sea $X_1, X_2, \dots X_n$ variables aleatorias independientes. Suponganse que:

\[
\sup_{x_1,\dots, x_n, x^{'}_{i}}\Bigl\vert g(x_1,\dots, x_{i - 1}, x_i, x_{i + 1}, \dots, x_n ) - g(x_1,\dots, x_{i - 1}, x^{'}_i, x_{i + 1}, \dots, x_n )\Bigr\vert \leq c_i
\]

\vspace{0.2cm}

para $i = 1,\dots, n$. Entonces:

\vspace{0.2cm}

\[
\mathbb{P}\Bigl(g(X_1,\dots, X_n) -\mathbb{E}(g(X_1,\dots, X_n))\geq \epsilon \Bigr) \leq \exp\Bigl\{-\frac{2\epsilon^2 }{\sum_{i = 1}^{n}c^{2}_i}    \Bigr\}.
\]


Aquí se puede agregar código, también:

```{r ejemplo3, comment = NA, prompt =TRUE, eval= TRUE}
n <- 200
x <- rnorm(n)
y <- 1 - 2 * x + rnorm(n)
r1 <- lm(y~x)
r2 <- summary(r1)
r2
```


## Referencias

Es importante colocar, referencias y enlaces que has usado en tu asignación, como se muestra a continuación:

* [Presentation Zen-How to Design & Deliver Presentations Like a Pro](http://www.garrreynolds.com/Presentation/pdf/presentation_tips.pdf).
* [Points of view: Storytelling](http://www.nature.com/nmeth/journal/v10/n8/full/nmeth.2571.html).
